【裁判字號】    92,交聲,1111
【裁判日期】    920901
【裁判案由】    交管條例聲異
【裁判全文】
臺灣板橋地方法院交通事件裁定                  九十二年度交聲字第一一一一號
    原處分機關  交通部公路總局臺北區監理所
    異  議  人  甲○○
    即受處分人
右列受處分人因違反道路交通管理處罰條例案件，對於交通部公路總局臺北區監理所
於民國九十二年六月九日所為之處分（原處分：北監自裁字裁四０－ＡＲ00000
00號、北監自裁字裁四０－Ａ00000000號），聲明異議，本院裁定如左：
    主  文
異議均駁回。
    理  由
一、按汽車駕駛人停車時，有不依順行方向，或不緊靠道路右側，或併排停車，或單
    行道不緊靠路邊停車者，處新臺幣（下同）六百元以上一千二百元以下罰鍰，道
    路交通管理處罰條例第五十六條第一項第六款定有明文；次按，汽車駕駛人，行
    經有燈光號誌管制之交叉路口闖紅燈者，處新臺幣一千八百元以上五千四百元以
    下罰鍰，並記違規點數三點，道路交通管理處罰條例第五十三條、第六十三條第
    一項第三款亦分別定有明文。
二、異議意旨略以：（一）異議人絕無併排停車意圖，而是下車至後車箱拿推車予車
    中母親後，隨即離去。所不服者，乃拍照警員騎警用機車來回兜巡，忽而拍照開
    單，並迅速往擋風玻璃夾放通知單後，疾駛而去。本件執行員警應可以指示方式
    為之，而非伺機為不甚妥當之處置。（二）異議人之車行於遇黃燈號誌時，車身
    已過近端停止線，在燈號轉換為全紅之前，尚屬可通行狀態，觀之橫向路口停滯
    之車行，可證其號誌應仍是為紅燈。故而在交會路口燈號轉換之秒差變化，異議
    人實無法精準得知，並非異議人執意強行闖越云云，爰請撤銷原處分。
三、經查：
（一）併排停車部分
      異議人甲○○所有之車牌號碼為ＨＡ─六三三七號自小客車，於九十一年一月
      一日十六時許，在臺北市○○街併排臨時停車之事實，有臺北市政府警察局九
      十一年一月十四日北市警交大字第ＡＲ0000000號舉發違反道路交通管
      理事件通知單及現場照片一幀在卷可稽；異議人亦不否認於前揭時地併排臨時
      停車之事實，異議人雖辯以其絕無併排停車意圖，而是下車至後車箱拿推車予
      母親後，隨即離去云云。經查，所謂「臨時停車」，係指車輛因上、下人、客
      ，裝卸物品，其引擎未熄火，停止時間未滿三分鐘，保持立即行駛之狀態而言
      ，道路交通管理處罰條例第三條第九款定有明文。惟「汽車臨時停車時，應依
      左列規定：五、不得併排臨時停車。」道路交通安全規則第一一一條第一項第
      五款亦定有明文。依上開規定可知，只要係「併排臨時停車」，即違反道路交
      通管理處罰條例第三條第九款之臨時停車規定，並不因車輛保持立即行駛之狀
      態，即可免於處罰，本件異議人所稱於舉發當時僅下車至後車箱拿推車後隨即
      離去，縱認屬實，亦不能免責，是異議人所辯，實不可採。
（二）闖紅燈部分
      異議人甲○○駕駛車號ＨＡ─六三三七號自小客車，於九十二年四月十一日七
      時五十六分，行經臺北市○○○路與農安街交岔路口時，在有燈光號誌管制之
      交岔路口闖紅燈，經值勤員警逕行舉發，有臺北市政府警察局九十二年四月二
      十三日北市警交大字第Ａ00000000號舉發違反道路交通管理事件通知
      單影本一份及現場照片二幀存卷可資佐證；異議人雖具狀辯稱：遇黃燈號誌時
      ，車身已過近端停止線，在燈號轉換為全紅之前，尚屬可通行狀態云云，惟依
      採證照片顯示，異議人所有之ＨＡ─六三三七號自小客車，於九十二年四月十
      一日七時五十六分，行經臺北市○○○路與農安路口，遇紅燈亮起零秒八九才
      超越停止線，被拍攝第一張照片，仍未煞停，以車速每小時三十一公里，繼續
      前進，於紅燈亮起後一秒八九再被儀器拍攝第二張照片，況且號誌燈之運轉在
      綠燈變黃燈後，尚有三秒零三才變紅燈，在黃色燈號結束後，亦有一秒以上之
      全紅時間，其間有足夠時間讓駕駛人採取煞停措施，此有臺北市政府警察局交
      通警察大隊九十二年五月十四日北市警交大三字第０九二六三三二六０００號
      函附卷足稽；且依道路交通標誌標線號誌設置規則第二百零六條第一項第四款
      規定，圓形黃燈用以警告車輛駕駛人及行人，表示紅色燈號即將顯示，屆時將
      失去通行路權，異議人於欲通過上開路口時即已預見路口號誌即將轉換為紅燈
      仍強行通過，是異議人有違規行為甚明。
（三）綜上所述，受處分人空言否認前開違規行為，所辯無非係卸責之詞，不足採信
      。本件事證明確，受處分人之違規行為堪以認定。
四、原處分機關依據首開法條規定，並審酌異議人違規情節輕重，就併排停車之行為
    ，裁處罰鍰新臺幣一千二百元，另就其闖紅燈行為，裁處罰鍰新臺幣二千七百元
    罰鍰，並記違規三點，無何違誤，量罰亦甚妥適，應予維持，本件異議為無理由
    ，應予駁回。
五、據上論斷，應依道路交通案件處理辦法第十九條，裁定如主文。
中      華      民      國      九十二      年    九    月      一      日
                              臺灣板橋地方法院交通法庭
          法  官    連育群
右正本證明與原本無異。
如不服本裁定應於送達後五日內向本院提出抗告狀。
                                      書記官    蘇宥維
中      華      民      國      九十二      年    九    月      一      日


司法院資訊處製作；財團法人民間司法改革基金會備份。
